【裁判字號】    89,交訴,20
【裁判日期】    890306
【裁判案由】    過失致死
【裁判全文】
臺灣雲林地方法院刑事判決                          八十九年度交訴字第二號
    公  訴  人  臺灣雲林地方法院檢察署檢察官
    被      告  乙○○
右列被告因過失致死案件，經檢察官提起公訴（八十九年度偵字第二九一號），本院
判決如左：
    主  文
乙○○從事業務之人，因業務上之過失致人於死，處有期徒刑壹年，緩刑參年。
    事  實
一、乙○○係職業大貨車司機，平日以駕駛營業大貨車為業，為從事業務之人，其於
    民國（下同）八十八年九月二十七日凌晨三時許，駕駛車牌號碼ＭＶ─九０一號
    營業大貨車，以每小時六十公里之速度，沿雲九線由南往北（即褒忠往大有）方
    向行駛，途經雲林縣褒忠鄉王洋村雲九線與雲一五八甲線之閃光紅燈交岔路口時
    ，原應注意該處路段最高速限為每小時四十公里，且汽車行駛至閃光紅燈之交岔
    路口時，應減速接近，暫停於交岔路口前，讓幹道車優先通行後認為安全時，方
    得續行，而依當時夜間有照明、天候晴、路面乾燥、無缺陷、無障礙物、視距良
    好等情形，並非不能注意，竟能注意而疏未注意，仍貿然以時速六十公里之速度
    超速行駛，且行經閃光紅燈之交岔路口，未暫停讓幹道車先行，適有鐘棟揚及呂
    東耿其中一人駕駛未懸掛車牌之自用小貨車（經查，該車之車牌號碼係ＮＬ─七
    九九七號，係蔡文錡所有，於八十八年九月二十七日凌晨二時許失竊），沿雲林
    縣雲一五八甲線由西往東（即有才往龍岩）方向行駛，駛至該路與雲九線之閃光
    黃燈交岔路口，亦疏未注意行經閃光黃燈交岔路口，應減速慢行，致自用小貨車
    之車頭及右前側，撞及乙○○所駕營業大貨車之車斗左後側，自用小貨車上之鐘
    棟揚及呂東耿二人因之受頭部外傷及臚內出血，鐘棟揚於八十八年九月二十七日
    凌晨四時許在送醫途中死亡，呂東耿經送醫延至八十八年十月六日十時三十分許
    不治死亡。乙○○於肇事後，在有偵查犯罪職務之公務員知悉其犯罪前，即至位
    於附近之雲林縣警察局虎尾分局龍岩派出所自首，向警方陳述肇事經過並接受裁
    判。
二、案經乙○○自首暨被害人鐘棟揚之父鐘玉郎與被害人呂東耿之父甲○○訴由雲林
    縣警察局虎尾分局報請臺灣雲林地方法院檢察署檢察官相驗後偵查起訴。
    理  由
一、訊據被告乙○○對其以駕駛大貨車為業及於右揭時地因過失駕車肇事致鐘棟揚、
    呂東耿二人死亡之事實均坦承不諱，核與告訴人即被害人家屬鐘玉郎、甲○○二
    人指訴相符，並有道路交通事故調查報告表一紙、現場相片可佐，而被害人鐘棟
    揚、呂東耿因本件車禍致頭部外傷併腦出血不治死亡，業經檢察官督同檢驗員相
    驗屬實，製有驗斷書、相驗屍體證明書、勘驗筆錄附卷可稽。按行車速限，應依
    標誌規定；又按汽車行經閃光紅燈交岔路口，該閃光紅燈表示停車再開，車輛應
    減速接近，先停止於交岔路口前，該幹道車輛優先通行後認為安全時，方得續行
    ，道路交通安全規則第九十三條第一項、第一百零二條第一項第一款、道路交通
    標誌標線號誌設置規則第二百十一條第二款分別定有明文，被告駕駛大貨車為業
    ，為從事業務之人，自應注意上開道路交通安全規定，又查肇事地點設有標誌規
    定，該路段限速每小時不得逾四十公里，有道路交通事故調查報告表在卷可佐，
    是本件肇事路段限速每小時不得逾四十公里，而被告自承當時車速時速約六十公
    里，顯逾越規定，又肇事當時天候晴、夜間有照明、路面乾燥、無缺陷、無障礙
    物、視距良好等情狀，並非不能注意，被告能注意竟疏未注意，以時速六十公里
    以上之速度行駛，又被告行駛方向之路口號誌燈係閃光紅燈，而被害人行駛方向
    之號誌燈係閃光黃燈之事實，亦據被告陳明在卷，並有前揭事故調查報告表在卷
    可參，而當時被告行經閃光紅燈交岔路口，未暫停讓幹道車先行，亦據被告所自
    承，是被告自應負主要過失責任，雖被害人所駕之自用小貨車行經閃光黃燈交岔
    路口未減速慢行，亦有過失，惟亦無礙於被告過失責任之成立。被害人鐘棟揚、
    呂東耿既因本件車禍送醫後不治死亡，倘被告未超速駕駛，且行經閃光紅燈交岔
    路口，暫停讓幹線道車先行，本件車禍當不致發生，被害人鐘棟揚、呂東耿不會
    因而死亡，益徵被告之過失行為與被害人鐘棟揚、呂東耿死亡間顯有相當因果關
    係。事証明確，被告過失致人於死犯行，堪予認定。
二、被告以駕駛大貨車為業，為從事駕駛業務之人，業據其供承在卷，核其所為，係
    犯刑法第二百七十六條第二項之業務上過失致人於死之罪。被告一過失行為，致
    被害人鐘棟揚、呂東耿二人死亡，係一行為觸犯二過失致人於死之罪，為想像競
    合犯，爰從一重論以過失致人於死罪處斷。查被告乙○○於肇事後，在有偵查犯
    罪職務之公務員知悉其犯罪前，即至雲林縣警察局虎尾分局龍岩派出所報案，陳
    述肇事經過並接受裁判，業據被告陳明在卷，並據証人即警員廖定裕証述在卷，
    且有相驗案件初步調查報告表、受理各類案件紀錄表在卷可佐，核與自首之規定
    相符，應依刑法第六十二條前段減輕其刑。爰審酌被告無不良素行，其過失駕駛
    車輛致被害人二人死亡，其應負過失責任程度，及被害人亦有過失，又其於肇事
    後速向警自首，救護傷患，並已與被害人家屬達成民事和解，有調解書附卷可憑
    ，又其於審判中坦承犯行，尚知悔悟等一切情狀，量處如主文所示之刑。查被告
    未曾受有期徒刑以上刑之宣告，有台灣雲林地方法院檢察署刑案資料查註紀錄表
    一紙在卷可稽，其犯罪後已深知悔悟，本院認其經此教訓後，當益知警惕，應無
    再犯之虞，因認所宣告之刑，以暫不執行為適當，併予宣告緩刑四年，以勵來茲
    而啟自新。
據上論斷，應依刑事訴訟法第二百九十九條第一項前段，刑法第二百七十六條第二項
、第五十五條、第六十二條前段、第七十四條第一款，罰金罰鍰提高標準條例第一條
前段，判決如主文。
中      華      民      國    八十九    年      三      月      六      日
                                    臺灣雲林地方法院刑事第二庭
                                        法  官  黃  家  慧
右正本證明與原本無異。
如不服本判決，應於判決送達後十日內向本院提出上訴狀( 應附繕本 )。
                                        書記官  鄭  國  銘
中      華      民      國    八十九    年      三      月六      日
附錄條文：刑法第二百七十六條第二項
一、因過失致人於死者，處二年以下有期徒刑、拘役或二千元以下罰金。
二、從事業務之人，因業務上之過失犯前項之罪者，處五年以下有期徒刑或拘役，得
    併科三千元以下罰金。


司法院資訊處製作；財團法人民間司法改革基金會備份。
